【裁判字號】    97,聲,2185
【裁判日期】    971017
【裁判案由】    返還提存物
【裁判全文】
臺灣臺中地方法院民事裁定              97年度聲字第2185號
聲  請  人  甲○○
相  對  人  瀛瑜企業有限公司
兼上一人之
法定代理人  丙○○
                        樓
相  對  人  乙○○
上列聲請人聲請返還提存物事件，本院裁定如下：
    主      文
本院95年度存字第3059號提存事件聲請人所提存之擔保金新臺幣
捌拾萬陸仟元，准予返還。
其餘聲請駁回。
聲請程序費用由相對人丙○○、乙○○負擔。
    理      由
一、聲請意旨略謂：聲請人前遵本院95年度裁全字第5157號民事
    裁定提供新臺幣806,000元為擔保金，並以本院95年度存字
    第3059號提存事件提存後聲請假扣押執行在案（本院95年度
    執全字第2695號）；且兩造間之清償借款訴訟（臺灣高雄地
    方法院95年度訴字第2506號），亦經判決確定，故本件訴訟
    已經終結。而聲請人於訴訟終結後，已定二十日以上期間催
    告受擔保利益人即相對人行使權利而未行使，爰聲請返還提
    存之擔保金等語。
二、按訴訟終結後，供擔保人證明已定二十日以上之期間，催告
    受擔保利益人行使權利而未行使，或法院依供擔保人之聲請
    ，通知受擔保利益人於一定期間內行使權利並向法院為行使
    權利之證明而未證明者，法院應依供擔保人之聲請，以裁定
    命返還其提存物，民事訴訟法第104條第1項第3款定有明文
    。前開規定，於其他依法令供訴訟上之擔保者準用之，並為
    同法第106條所明定。經查：聲請人主張之事實，業經本院
    調取本院95年度存字第3059號提存卷宗、本院97年度聲字第
    524號行使權利卷宗、本院95年度執全字第2695號假扣押執
    行卷宗及本院97年度執字第693號執行卷宗查明無誤，且本
    院查無相對人行使權利之資料，有查詢簡覆表5份在卷可憑
    ，自可信為真正。而本件聲請人雖將非屬擔保利益人之瀛瑜
    企業有限公司贅列為相對人（按瀛瑜企業有限公司並非本院
    95年度裁全字第5157號民事裁定准為假扣押之相對人，聲請
    人亦未以准就瀛瑜企業有限公司為假扣押之本院95年度裁全
    字第4257號民事裁定辦理提存，該公司亦非本院95年度執全
    字第2695號假扣押執行事件之債務人），惟本件聲請排除相
    對人瀛瑜企業有限公司後，經審核前開調取之卷宗資料，認
    為聲請人就相對人丙○○、乙○○部分為聲請返還前開提存
    之擔保金，核與首揭規定相符，應予准許。至於就相對人瀛
    瑜企業有限公司部分，其聲請即欠缺法律上之利益，核無保
    護實益，故應予駁回。
三、依民事訴訟法第95條、第78條，裁定如主文。
中    華    民    國    97    年    10    月    17    日
                  民事第三庭  法  官  游文科
正本係照原本作成。
如對本裁定不服，應於裁定送達後10日內向本院提出抗告狀（須
附繕本），並繳納抗告裁判費新臺幣1,000元。
中    華    民    國    97    年    10    月    17    日
                              書記官


司法院資訊處製作；財團法人民間司法改革基金會備份。
